臺灣臺北地方法院民事判決
109年度訴字第8490號
原      告  郭再欽  

訴訟代理人  陳文禹律師
複  代理人  王菱      
訴訟代理人  江嘉芸律師
複  代理人  潘彥錡律師
被      告  李新進  
            陳椒華  
            陳琮勛  
            李柏璋  

上列當事人間請求損害賠償等事件，本院於民國111年8月10日言
詞辯論終結，判決如下：
    主  文
原告之訴及假執行之聲請均駁回。
訴訟費用由原告負擔。
　　事實及理由
壹、程序方面
一、原告以被告李新進、陳椒華、PTT AirJordan帳號持有者（
    嗣改為陳琮勛、李柏璋）（李新進以次4人下合稱被告，如
    單指其一，各稱其等姓名）分別利用PTT、Facebook（下稱
    臉書）貼文、直播等方式發表如附表二、三、四所示言論侵
    害其名譽為由，向本院起訴請求被告負侵權行為損害賠償責
    任（下稱侵權責任），核屬因侵權行為涉訟，又因網路資訊
    之傳播無遠弗屆，任何人僅須以電腦或手機連結至網路，無
    論在何處均可觀覽由被告所發表之言論，則本院管轄區域地
    亦不失為一部行為結果發生地，依民事訴訟法第15條第1項
    規定，本院就本件有管轄權，合先敘明。
二、又原告原依民法第184條第1項前段、第195條第1項規定起訴
    ，並為如附表一編號1所示之聲明（見補字卷第6至7頁），
    嗣確認PTT AirJordan帳號持有者後，更正PTT AirJordan帳
    號持有者之姓名為陳琮勛、李柏璋（下合稱陳琮勛等2人）
    ，並依此更正聲明，復基於同一基礎事實，追加依民法第18
    條、第185條規定請求（見本院卷三第35至36頁）。經核原
    告更正被告姓名及訴之聲明部分，並未變更訴訟標的，而補
    充或更正事實上或法律上之陳述，依民事訴訟法第256條規
    定，毋庸本院准駁；追加請求權基礎部分，則屬請求之基礎
    事實同一，依同法第255條第1項第2款規定，應予准許。
三、另陳琮勛等2人均經合法通知，未於言詞辯論期日到場，核
    無民事訴訟法第386條所定各款事由，爰依原告之聲請，由
    其一造辯論而為判決。
貳、實體方面
一、原告主張：伊為訴外人明祥馨企業有限公司（下稱明祥馨公
    司）之負責人，明祥馨公司自民國100年以來從事廢棄物再
    利用相關產業，為合法之爐碴再利用機構。104年間伊遭人
    惡意檢舉違反廢棄物清理法，但已經臺灣臺南地方檢察署（
    下稱臺南地檢署）以105年度偵字第1374號不起訴處分在案
    （下稱該偵查案件為1374號案件），迨108年間，李新進向
    臺南地檢署檢舉明祥馨公司有非法掩埋爐碴之情事，臺南地
    檢署於109年3月17日會同臺南市政府環境保護局（下稱南市
    環保局）進行檢測，其結果分別於109年8月25日、同年月28
    日公告，均分析相關採樣戴奧辛及重金屬皆未超過毒性溶出
    試驗標準，土壤亦未達污染標準，顯見伊與明祥馨公司確無
    違反填埋有害廢棄物之相關事宜。詎李新進自109年8月20日
    開始，提供不實照片及言論內容予PTT帳號「AirJordan」（
    下稱系爭帳號）持有人陳琮勛等2人，其2人便利用系爭帳號
    於PTT八卦版陸續公開發布如附表二所示之不實內容，並製
    作極具惡意之文宣，一再扭曲事實，致社會大眾對伊有負面
    觀感。其後，陳椒華亦於109年8月開始，未經查證即透過其
    臉書粉絲專頁貼文、直播等方式，與李新進共同散布如附表
    三、四所示嚴重毀損伊名譽致難以回復之不實言論。爰依民
    法第18條、第184條第1項前段、第185條、第195條第1項規
    定，提起本件訴訟等語。並聲明：如附表一編號2所示。
二、被告抗辯：
　㈠李新進、陳椒華（下合稱李新進等2人）：
　1.李新進：明祥馨公司前因104年非法埋設爐碴於臺南市○○區○
    ○段0000○0000○0000地號土地引起全國矚目，原告為該公司
    負責人，於檢察官傳訊時亦自承上開情事。嗣原告仍於臺南
    市學甲區（下省略臺南市○○區○○○段000○00000地號土地掩埋
    爐碴，並販售該地土方予第三人，從中獲利，從異動索引及
    相關資料可合理推論，興業段61、240、380地號土地雖陸續
    由不同名義人登記，惟實際支配者均為原告，原告故意以更
    改興業段61、240、380地號土地所有權人之買賣方式向銀行
    取得貸款，且以不法掩埋爐碴獲取不法利益。伊身為基層里
    長，為免被掩埋之毒爐碴廢棄物致地方地下水源、魚塭、農
    地等遭受汙染，乃不顧個人安危舉發，並提出相關事證以證
    明伊所述非憑空臆測，伊基於公眾事務之監督而發表言論，
    已盡相當之查證，應受言論自由之保障等語，資為抗辯。並
    聲明：⑴原告之訴及假執行之聲請均駁回；⑵如受不利之判決
    ，願供擔保請准宣告免為假執行。　
　2.陳椒華：伊於109年8月間接獲李新進檢舉原告未依法處理爐
    碴廢棄物，甚為牟取不法利益，將廢棄爐碴恣意掩埋於興業
    段61、240、380、804、804-2地號土地（下合稱系爭土地）
    等情事，伊遂進行調查，並要求臺南地檢署對於1374號案件
    重新偵辦。嗣後發現原告確有挖取804、804-2地號土地土方
    出售獲利，並以爐碴或非屬合格之廢棄物不法掩埋於系爭土
    地獲取不法利益，部分地號土地亦檢驗出有重金屬超標之情
    形，相關單位便先後要求原告清除上開填埋物，避免汙染當
    地土地及地下水，顯見1374號案件不起訴理由已被推翻，且
    伊與李新進揭發原告不法掩埋廢棄物等事宜並非杜撰，亦無
    妨礙原告名譽之故意。況伊所有言論均與公共利益相關，屬
    對於可受公評之事發表善意適當之評論，受言論自由所保障
    等語，資為抗辯。並聲明：⑴原告之訴及假執行之聲請均駁
    回；⑵如受不利之判決，願供擔保請准宣告免為假執行。
　㈡陳琮勛等2人均未於言詞辯論期日到場，亦未以書狀或言詞為
    任何聲明或陳述。
三、得心證之理由
　　原告主張被告以如附表二至四所示之言論侵害其名譽，應依
    如附表一編號2所示之方式賠償，並為回復名譽之適當處分
    等語，李新進等2人雖不否認其等確有發表如附表編號三、
    四所示之言論，惟以前詞置辯。茲查：
　㈠按人格權受侵害時，得請求法院除去其侵害；有受侵害之虞
    時，得請求防止之。前項情形，以法律有特別規定者為限，
    得請求損害賠償或慰撫金；因故意或過失，不法侵害他人之
    權利者，負損害賠償責任；數人共同不法侵害他人之權利者
    ，連帶負損害賠償責任。不能知其中孰為加害人者亦同。不
    法侵害他人之身體、健康、名譽、自由、信用、隱私、貞操
    ，或不法侵害其他人格法益而情節重大者，被害人雖非財產
    上之損害，亦得請求賠償相當之金額。其名譽被侵害者，並
    得請求回復名譽之適當處分，民法第18條、184條第1項前段
    、第185條第1項、第195條第1項分別定有明文。所謂「名譽
    」係指人之品德、名聲、信譽或其他人格的價值，受到來自
    社會客觀的評價之謂，是名譽有無受到侵害，應以社會上對
    其之評價是否有受到貶損為斷。又按言論自由為人民之基本
    權利，有促進民主政治發展、實現多元社會價值之功能。而
    言論可分為事實陳述與意見表達，關於事實陳述部分，當事
    人如能證明為真實，或主要事實相符，不必責其陳述與真實
    分毫不差，或雖不能證明言論內容為真實，但依其所提證據
    資料，足認其有相當理由確信為真實者；屬意見表達者，如
    係善意發表，對於可受公評之事，而為適當之評論者，不問
    事實之真偽，均難謂係不法侵害他人之權利，而令負侵權行
    為損害賠償責任。再按意見為主觀之價值判斷，無所謂真實
    與否，在民主多元社會，各種價值判斷均應容許，而受言論
    自由之保障，僅能藉由言論之自由市場機制，使真理愈辯愈
    明而達到去蕪存菁之效果。因此對於可受公評之事，縱加以
    不留餘地或尖酸刻薄之評論，亦受憲法之保障，蓋維護言論
    自由即所以促進政治民主與社會之健全發展，與個人名譽可
    能遭受之損失兩相權衡，顯有較高之價值。
　㈡關於李新進等2人發表附表三、四言論部分：
　1.細閱李新進等2人所發表之附表三、四言論，其等言論內容
    包含原告及明祥馨公司於臺南市學甲地區土地違反掩埋爐碴
    造成土地汙染、貸款買地挖土方掩埋爐碴，再將土地、土方
    賣出獲利、原告與執政黨關係良好等情，具有表達原告藉由
    貸款買地挖土方後違法掩埋爐碴，再將掩埋爐碴之土地賣出
    之手段獲利，並造成土地汙染，另影射原告因政商關係良好
    而得以脫免責任之意涵，確足使一般閱聽者對原告產生藉由
    違法手段獲利並得以卸責之負面評價，原告主張其名譽權因
    此受到侵害，即堪採之。
　2.惟原告為明祥馨公司之負責人，及明祥馨公司確有於臺南學
    甲地區土地掩埋爐碴等情，為原告所未否認，而臺南學甲地
    區土地確有挖出相當之爐碴，亦有李新進等2人所提臺南地
    檢署檢察官現場開挖之現場照片、清運照片及新聞報導可證
    （見本院卷第39至51頁、卷二第81至89頁、第460頁、第487
    至495頁），李新進等2人所稱原告及明祥馨公司於臺南學甲
    地區掩埋爐碴等節，尚非毫無憑據。雖原告主張其係合法再
    利用爐碴，並非違法掩埋，然原告所提臺南市政府新聞稿（
    見本院卷一第349頁）記載：「…分析結果戴奧辛及重金屬均
    未超過毒性溶出試驗標準（TCLP），另土壤也未達污染標準
    ，惟其（即爐碴）不應棄置於農地，本局仍依職權責令其清
    理。」，顯見臺南市政府亦認爐碴不應棄置於農地，則原告
    及明祥馨公司掩埋爐碴，並非全然適法。又依陳椒華所提之
    經濟部工業局函文，業敘明電弧爐煉鋼爐碴（石）再利用種
    類及管理方式已於99年間刪除「非農業用地之工業田地材料
    」之再利用用途（見本院卷一第81至84頁），並有陳椒華另
    提出之公告電弧爐煉鋼爐碴（石）再利用管理方式可參（見
    本院卷二第479頁），且明祥馨公司亦曾有諸多違反廢棄物
    清理法、經濟部事業廢棄物再利用管理辦法、水汙染防治法
    、空氣汙染防制法等法規遭裁罰之紀錄，更因違反廢棄物清
    理法第39條第1項暨經濟部事業廢棄物再利用管理辦法第3條
    第2項所列編號九電弧爐煉鋼爐碴（石）規定而遭南市環保
    局裁罰（見本院卷一第25頁綠盟網頁資料、第51至52頁南市
    環保局函），另原告掩埋爐碴之行為是否違反廢棄物清理法
    ，目前由臺南地檢署偵查中，亦為原告所不否認，並有臺南
    地檢署之傳票及函文可稽（見本院卷二第201至204頁），更
    徵原告所為確有違法之虞。是李新進等2人基此確信原告及
    明祥馨公司掩埋爐碴之行為違法而發表言論，自非無相當之
    證據。
　3.再就掩埋爐碴是否造成土地汙染乙節，依陳椒華所提之行政
    院環境保護署環境檢驗所檢測報告（見本院卷一第63至68頁
    ），其檢驗結果確實驗出諸多重金屬，且亦有諸多新聞報導
    臺南市學甲地區土地遭受爐碴掩埋汙染（見本院卷一第39至
    50頁、卷二第480頁），是李新進等2人指稱臺南市學甲地區
    土地遭受汙染，即非無相當事證。至貸款買地賣土方出售部
    分，因原告將爐碴掩埋於臺南市學甲地區土地，衡情挖掘過
    程中應會產出土方，而土方有相當之價值卻流向不明，李新
    進等2人因此推論原告或明祥馨公司將土方出售獲利，尚屬
    合理。且李新進於108年間已檢舉興業段61、240、380地號
    土地遭掩埋爐碴（見本院卷二第543至557頁），然該等土地
    卻於109年間多次易手並向銀行申辦貸款，且興業段61地號
    土地又曾為郭姓之人所有，此亦有李新進所提之土地異動索
    引可稽（見本院卷二第507至514頁），是李新進等2人基此
    推論原告藉由將土地移轉他人貸款獲利，仍難認係無所憑據
    。末就原告政商關係良好部分，亦據陳椒華提出原告之百科
    頁面、新聞報導（見本院卷二第461至463頁、卷一第53至56
    頁），稽此亦足認李新進等2人所陳尚非不實。從而，李新
    進等2人所發表如附表三、四所示之言論，均有相當之憑據
    ，縱其等所述與事實不相符，亦有相當理由確信為真實，並
    未不法侵害原告之名譽權，況李新進等2人所發表言論乃針
    對原告是否違法掩埋爐碴造成環境汙染以及政府執法是否妥
    適等節發表評論，自與環境保護及政府執法公允與否之公共
    利益相涉而屬可受公評之事，縱其等所發表之評論不留餘地
    或尖酸刻薄，仍應受憲法之保障而無不法可言。原告依民法
    第18條、第184條第1項前段、第195條第1項規定，請求李新
    進等2人賠償其損害並為回復名譽之適當處分，應屬無據。
　㈢關於陳琮勛等2人發表附表二言論部分：
  1.依台灣大哥大股份有限公司經本院函調PTT AirJordan帳號
    持有者發文時所用IP位址之門號持有人資料所得回覆，載明
    該門號（0000000000）之持有人為陳琮勛（見本院卷一第27
    7至279頁），及臺南市政府警察局學甲分局刑事案件報告書
    載明陳琮勛自述將上開門號之手機交予李柏璋使用等情（見
    本院卷一第265至266頁），如附表二所示之言論內容確有相
    當可能係陳琮勛等2人共同利用上開門號之手機發表，或由
    李柏璋以陳琮勛所提供之手機發表，且陳琮勛等2人於相當
    時期受合法之通知，而於言詞辯論期日不到場，亦未提出準
    備書狀爭執，依民事訴訟法第280條第3項規定視同自認，自
    堪認原告主張如附表二所示之言論為陳琮勛等2人共同發表
    或由李柏璋以陳琮勛所提供之手機發表等情屬實。
　2.惟觀諸附表二言論之發表時間，多係於陳椒華發表附表四言
    論後再發表類似內容之言論，顯見其等發表言論應係參酌或
    轉述陳椒華發表言論之內容，衡諸陳椒華為立法委員，發表
    附表四言論，同時提出相關證據為輔，應足使一般人信其陳
    述有相當之可信性，且觀諸附表二之發文內容，亦多有提供
    照片或新聞截圖作為依據（見本院卷一第303至507頁），足
    認陳琮勛等2人係相信陳椒華之陳述屬實並依其查證結果而
    發表言論，應屬有相當理由確信為真實。另其等所為評論部
    分，核其內容，既是針對原告是否違法掩埋爐碴造成環境汙
    染以及政府執法是否妥適等節發表評論，與環境保護及政府
    執法公允與否之公共利益相涉而屬可受公評之事，縱其等之
    評論足令原告感到不快或難堪，仍應受憲法之保障而難謂有
    侵害名譽權之違法性存在。從而，陳琮勛等2人發表如附表
    二所示言論，亦未不法侵害原告之名譽權。原告依民法第18
    條、第184條第1項前段、第185條、第195條第1項規定，請
    求陳琮勛等2人賠償其損害並為回復名譽之適當處分，同屬
    無據。
四、綜上所述，原告依民法第18條、第184條第1項前段、第185
    條、第195條第1項規定，請求為如附表一編號2㈠至㈥聲明所
    示之判決，為無理由，應予駁回。又原告之訴既經駁回，其
    假執行之聲請亦失所附麗，併駁回之。
五、本件事證已臻明確，兩造其餘主張、攻擊方法及所援用之證
    據，經審酌後認與本件判決結果無影響，爰不逐一論列，併
    此敘明。
六、訴訟費用負擔之依據：民事訴訟法第78條。
中　　華　　民　　國　　111 　年　　9 　　月　　14　　日
                  民事第六庭  審判長法　官　許純芳
　　　　　　　　　
　　　　　　　　　　　　　　　　　　法　官　劉宇霖
　　　　　　　　　
　　　　　　　　　　　　　　　　　　法　官　許柏彥
以上正本係照原本作成。
如對本判決上訴，須於判決送達後20日內向本院提出上訴狀。如
委任律師提起上訴者，應一併繳納上訴審裁判費。
中　　華　　民　　國　　111 　年　　9 　　月　　15　　日
                                    書記官  蔡庭復
附表一：（幣別：新臺幣）
編號 內　　　　　　容 1 原訴之聲明： ㈠李新進應給付原告1元，及自起訴狀繕本送達翌日起至清償日止，按週年利率5%計算之利息。 ㈡陳椒華應給付原告1元，及自起訴狀繕本送達翌日起至清償日止，按週年利率5%計算之利息。。 ㈢PTT AirJordan帳號持有者應給付原告1元，及自起訴狀繕本送達翌日起至清償日止，按週年利率5%計算之利息。 ㈣被告應分別於蘋果日報、中國時報、聯合報或自由時報等報紙頭版，擇一刊登規格為十全彩色（35公分×24公分）道歉啟事各1日。陳椒華應於臉書Facebook立法委員陳椒華粉絲專頁公開刊登道歉啟事1日、AirJordan帳號持有者應於PTT八卦版公開刊登規格為道歉啟事1日。 ㈤訴訟費用由被告負擔。 ㈥願供擔保請准假執行。 2 變更後訴之聲明： ㈠李新進應給付原告1元，及自起訴狀繕本送達翌日起至清償日止，按週年利率5%計算之利息。。 ㈡陳椒華應給付原告1元，及自起訴狀繕本送達翌日起至清償日止，按週年利率5%計算之利息。。 ㈢陳琮勛、李柏璋應給付原告1元，及自起訴狀繕本送達翌日起至清償日止，按週年利率5%計算之利息。 ㈣陳椒華應於臉書Facebook立法委員陳椒華粉絲專頁公開刊登澄清啟事（如附件1所示，且於30日內不得刪除）。 ㈤陳琮勛、李柏璋應於PTT八卦版公開刊登澄清啟事之貼文（分別如附件2、3所示，且於30日內不得刪除）。 ㈥被告應分別於中國時報、聯合報、自由時報等報紙頭版，擇一刊登規格為十全彩色（35公分×24公分）澄清啟事各1日（分別如附件1、2、3、4所示）。 ㈦訴訟費用由被告負擔。 ㈧願供擔保請准假執行。 

附表二：陳琮勛、李柏璋發表之言論內容（時間：民國/幣別：
新臺幣）
項次 時間/標題 言論內容 備註 1 作者:AirJordan 看板:PTT Gossiping八卦版 標題:[爆卦] 黃偉哲你六月才幫郭再欽站台哪裡單純朋友 時間:109年8月30日 這人短短花了幾年期間 靠著這些游走法律漏洞的手段 在肥沃的土地上傾倒爐渣好幾十萬公噸 牟利了上億元 結果被重罰六千 https://www.ptt.cc/bbs/Gossiping/M.0000000000.A.908.html（原證4） 2 作者:AirJordan 看板:PTT Gossiping八卦版 標題:[爆卦] 郭再欽案 農業局:爐渣埋很深 玉米沒有毒 時間:109年9月1日 環保局是挖也不挖還用目測法 跟檢舉人說這裡沒爐渣 對啦 這裡沒有爐渣 只有人渣 鄉下老農民 一輩子就靠這塊土地在吃穿 就因你黃偉哲的好朋友郭再欽為了個人利益 將一大堆爐渣埋在農田裡 還施壓記者要求記者不准報導 https://www.ptt.cc/bbs/Gossiping/M.0000000000.A.A2A.html（原證5） 3 作者:AirJordan 看板:PTT Gossiping八卦版 標題:[爆卦] 郭再欽案為何不罰？ 南市府:不知如何認定 時間:109年9月3日 難怪郭再欽可以一直裝皮皮 https://imgur.com/i1Z8MlB 在地方魚肉鄉民 害百姓投訴無門 認為老人沒有話語權就把人家當白痴看 https://www.ptt.cc/bbs/Gossiping/M.0000000000.A.773.html（原證6） 4 作者:AirJordan 看板:PTT Gossiping八卦版 標題:[爆卦] 環保局說郭再欽初犯只能罰六千根本造謠 時間:109年9月9日 郭再欽的犯行有比上述這些一樣在台南的案子還要輕嗎？ 輕到只能重罰六千+七萬二嗎？ 台塑化石灰埋路基 連續被開罰八次 千興公司埋十六萬公噸重金屬被扣押財產人被抓走 然而 把四十萬公噸爐渣違法埋農田及工業區的郭再欽 環保局卻束手無策 還讓他一埋就埋了五年 而這五年郭再欽 還能因此高升市黨部財務長、民進黨中執委、農產運銷公司台南市政府官股代表 讓他可以爽爽花上億犯罪所得，繼續魚肉鄉民請問這樣合理嗎？ https://www.ptt.cc/bbs/Gossiping/M.0000000000.A.164.html（原證7） 5 作者:AirJordan 看板:PTT Gossiping八卦版 標題:[爆卦] 郭再欽爐渣案吹哨者明日將至立法院開記者會 時間:109年9月10日 我去學甲找里長聊天時 里長和我說過：其實學甲大家都知道那個人做了什麼 https://imgur.com/ebJtXOJ （會用那個人是因為郭先生的告訴，讓里長卡了兩條官司） （所以現在里長只敢用那個人稱呼他，怕又被告） https://imgur.com/i1Z8MlB 但是呢 在鄉下大家都不想惹事情 畢竟去檢舉這種有權有勢的惡霸 實在是一件吃力不討好的事 還會因此惹上麻煩 https://www.ptt.cc/bbs/Gossiping/M.0000000000.A.21E.html（原證8） 6 作者:AirJordan 看板:PTT Gossiping八卦版 標題:[爆卦] 那些被郭再欽埋爐渣的土地全被拿去貸款啦 時間:109年9月11日 但是呢 就是這麼湊巧 在TVBS電視台今年三月 到學甲拍完毒渣現形記的專題後 這幾塊被里長所檢舉 但環保局認為沒關係的工業區土地 產權就陸續轉移走 拿去貸款了 而接手的人 更利用這三塊土地 分別向彰化、合庫等官股銀行 https://imgur.com/pJZNeEW 貸款了高達兩億多 真的有夠剛好 早不轉移晚不轉移 事情要被報導前才轉移 才去貸款 這三大塊土地 可以說是被郭再欽利用的淋淋盡致 剝了好幾層皮 第一層皮：將平整土地的土方挖起來 拿去賣 第二層皮：挖出洞後再將跟煉鋼廠收回來 爐渣填埋進去賺廢棄物處理費 第三層皮：再將這些土地拿去貸款，買更多土地，再繼續挖土方去埋，然後埋爐渣。 （這都是陳椒華委員在記者會上直接提到的部分） 你看，這根本他媽的無本生意阿，銀行借錢給你創業。 然後你再賣土方埋爐渣來還貸款。 然後土地就變成自己的，我繼續用現有的土地繼續貸款買新地，真他媽的爐渣煉金術啊！ 煉到身家好幾億，有夠爽。 埋爐渣在工業區是否違法是一回事 挖土方去賣埋爐渣 就有違反國土計畫法之嫌 可以依法送辦 這部分有請國有財產局配合釐清 (2020.09.12更新) 你看郭再欽這人有多大膽 連國有土地他都敢埋 有市長當靠山真他媽有夠爽 又是盜賣土方又是埋爐渣的 難怪有錢成這樣 真的是無本創業 環保局還會幫你包庇 跟地檢署說工業區放爐渣沒關係 https://imgur.com/a6hhToG 你看跟市長當朋友有多爽 不只做壞事有人幫你擋 還有台南市政府市政顧問 民進黨中執委 台南市黨部財務長可以當 https://imgur.com/i1Z8MlB 一大堆要職頭銜 還都是需要黃偉哲本人親自推薦的位子 請問 公部門 會敢辦嗎？ 然後還不容被質疑 如果質疑 郭再欽就喊說要提告 真他媽的 鴨霸 有夠鴨霸 https://www.ptt.cc/bbs/Gossiping/M.0000000000.A.630.html（原證9） 7 作者:AirJordan 看板:PTT Gossiping八卦版 標題:[爆卦] 被郭再欽倒滿爐渣的土地竟能再貸款兩億多 時間:109年9月12日 照片的拍攝地點就在學甲的工業區 對 就是去年11/21 環保局告訴檢察官說不要緊 不用去查的那個工業區 照片雖然不是很清楚 （之後我會跟里長要清晰照片） 但上面滿滿的都是爐渣 全部都是爐渣真的潮棒的 https://i.imgur.com/P5k97qG.jpg 然後這些被郭再欽倒滿爐渣的土地 環保局不只跟地檢署說沒關係 就在今年三月TVBS記者去學甲拍攝地檢署開挖的畫面後 自五月開始 這些被李新進里長所檢舉的土地 產權陸續的轉移 並被拿去多間官股銀行貸款 總共貸款了 新台幣兩億多 幹你媽的 光收四十萬公噸爐渣 就跟煉鋼廠收了好幾億處理費的郭再欽 https://imgur.com/a/9EC4KcH 到上個月中前 總共只被重罰六千塊 在這五年期間沒有清爐渣 也沒有被追回違法所得 還可以繼續拿這些土地去跟官股銀行貸款兩億多啦 https://imgur.com/pJZNeEW 你他媽的 我連兩百萬都沒看過 專幹壞事殘害後代子孫的壞人 動不動就幾億幾億的撈 而且付出的犯罪成本總共新台幣六千塊 郭再欽在台南市住宅區買的豪宅妳別說你不知道在哪啦 你走進去那棟豪宅時 你沒聞到撲鼻的爐渣味嗎？ 你朋友賺這種錢 你還推薦他當市政顧問 去掌管官股公司 去當中執委 你怎不去吃屎啊？ 這到底是在給社會什麼壞榜樣？ 做壞事 賺黑心錢 不用受懲罰 還可以從被告轉身一變成為黨政高層 https://imgur.com/i1Z8MlB https://www.ptt.cc/bbs/Gossiping/M.0000000000.A.90C.html（原證10） 8 作者:AirJordan 看板:PTT Gossiping八卦版 標題:[爆卦] 郭再欽爐渣案調查委員會明早將至學甲勘查 時間:109年9月13日 你們也別說自我安慰說爐渣事件ptt在炒而已啦 我跟各位保證 這兩天案件將有更進一步的發展 而且是郭再欽聽到會頭痛的消息 我目前還在整理新拿到的資料 待我將脈絡整理得更完整後 會繼續上來跟各位告知 而此事件背後的坑也越挖越深 深到我自己查完資料都嚇到 真的有夠恐怖 非常扯 有夠扯的那種 完全是爐渣土地鍊金術 真他媽的屌爆 甚至政府近年投入資源極力推動發展的某幾項產業 也都被捲入其中 所牽涉到的龐大利益 絕對不只有我們現在看到的那幾個億而已！ https://imgur.com/i1Z8MlB 由於這兩天取得太多新資料及證據 目前還在研讀 整理中 真的越整理越查下去越恐怖 那種恐懼感該怎麼形容呢？ 我跟各位稍微爆個掛好了 大家可能不知道民進黨中執委郭再欽到底權力有多大 我跟各位講 真的非常大 某個台南縣區的里長 跑去台南市政府的顧問室拜訪 對外都自稱是台南市政府首席顧問的郭再欽 也坐在裡面 你以為郭再欽在那泡茶啊？ 泡你個屁 直接把廠商、有意投標企業找來顧問室裡“聊天” 郭再欽權力大到什麼程度 你有看過那種只是掛名的無給職顧問 可以從顧問室 直接用市府內線電話指揮局處辦事嘛？ 幹 你以為我豪洨誇大其辭膩 台南在黃偉哲上任後就是這樣搞啦 操你媽的 用體制外的人在控制體制內的官員 當時在現場目睹的里長 是個老實到不行的老實鄉下人 回來後她好幾天不敢出門 之後遇到其他里長們的時候 說了好幾次她不敢再去市政府了 幹 體制外控制體制內的台南市政府公務員、政務官的事每個人都知道啦 大家敢怒不敢言而已啦 因為不聽話不乖的人 是無法在那種畸形的制度下生存的 https://www.ptt.cc/bbs/Gossiping/M.0000000000.A.C1B.html（原證11） 9 作者:AirJordan 看板:PTT Gossiping八卦版 標題:[爆卦] 郭再欽案 郭派議員吵著要吃便當求散會 時間:109年9月14日 我只能說 郭再欽真的聰明啦 知道民進黨的護航不下去 乾脆找國民黨的人來幫他護航 惡搞議事進行 破壞群體中的和諧 以達到不被嚴格監督之目的！ https://www.ptt.cc/bbs/Gossiping/M.0000000000.A.652.html（原證12） 10 作者:AirJordan 看板:PTT Gossiping八卦版 標題:[爆卦] 那些被郭再欽埋爐渣的土地 又要拿去種電啦 時間:109年9月16日 這些土地已經全部被拿去公股銀行貸款將近三億元 當中更有光電背景的公司涉入其中 而近幾年郭再欽這夥人 幹最大的生意就是光電產業 用爐渣發電？ 對的 政府美意的能源政策 卻成了郭再欽的發財祕笈 正文開始： 上禮拜陳椒華委員和吹哨者李新進里長一同在立法院開記者會時 有提到那些被里長所檢舉的工業用地 在近幾個月內 全部被拿去公股銀行貸款了 https://imgur.com/pJZNeEW 真的非常的湊巧 這些土地什麼時候不轉移 偏偏等到TVBS新聞台今年三月到學甲進行專題採訪後 https://i.imgur.com/SCTAT3B.jpg 這三塊被李新進里長檢舉盜賣土方、埋爐渣的土地 在近半年內 全部變更登記 並拿去銀行貸款將近新台幣三億元 而這三家公司 李新進里長也都查出來了 分別是聰峰、生農、宸峰公司 https://i.imgur.com/0l6ABTL.jpg 而這三家公司我也分別餵狗去查一下 第一家聰峰公司 是一家在今年七月成立 八月就把郭再欽埋放爐渣的土地拿去貸款新公司 https://imgur.com/LSqchkY 而公司負責人就是記帳士工會理事長 郭聰明 https://imgur.com/oydgRSe 聰峰公司在德興路的登記地址 我去看過了 就是一般人家 非商辦或工廠 而再用德興街地址去餵狗 更會發現在同址登記的公司 總共有五家之多 https://imgur.com/SIz6R4N https://imgur.com/KyO7PW1 https://imgur.com/hoiltwv https://imgur.com/P2Ecyi8 七月才成立的公司 剛好在8/20日 新聞台專題節目撥出的前兩天把土地拿去貸款 這一切真的太巧合惹～ 我想明眼人都看得出來這些人在打什麼算盤吧 呵 第二家生農公司就不多說廢話了 生農是在做農產品批發的 公司負責人陳順慶 就是郭再欽好朋友 郭再欽還沒做爐渣生意前就是蒜頭批發商 跟陳順慶的關係大家都知道 簡單說 這個就是如圖上所寫 郭再欽的朋友 拿他的爐渣地去貸款 https://imgur.com/pJZNeEW 而第三間宸峰公司就是本篇的重點了 這家公司登記地址在高雄燕巢的公司 https://imgur.com/YzG4oeZ 怎麼會大老遠跑來台南學甲貸款購地？ 而我用宸峰工程科技有限公司負責人的名字去找 發現這個負責人在高雄梓官的嘉展路又持有另間公司 https://imgur.com/pF6L6qU 而同樣姓蔡的這個監察人蔡清旭 https://imgur.com/1LI0dKQ 又在高雄梓官同址 持有一間名為宸峰電力的公司 https://imgur.com/6LGyezA 當初看到宸峰公司後 我突然發現一切全都兜起來了 因為我相信住在台南縣區的大家多少對這家宸峰有印象 因為靠北啊 宸峰就是那個到處立招牌 要收農漁用地來種電的公司阿！！！ https://i.imgur.com/O1r7EiA.jpg 這幾年在台南大家都知道 光電產業是塊十分巨大的大餅 而我上次的文章中 提到有縣區的里長 看到郭再欽等人就坐在台南市政府的顧問室裡跟廠商聊天談判 嚇到從此之後不敢再進去市政府的故事 而那個里長口中的廠商 就是光電廠商 是的 近幾年的郭再欽早不幹爐渣生意了 參與政治飛黃騰達的他 要做的當然是利潤更好更有未來性的產業 於是綠能產業就成了郭再欽等同夥這幾年極力發展的事業 而農地要拿來種電有一道非常重要的關卡要過 叫做變更地目 而變更地目的權力在誰那？ 台南市政府 我相信這幾家公司郭再欽都認識啦 不然不可能會有人白痴到以市價 去收購這些從表面上看就一堆爐渣的土地 https://imgur.com/XDi6Muv 不要騙大家說郭再欽等人沒去過市政府顧問室啦 自稱台南市政府首席顧問的郭再欽每天都泡在那 台南市政府公務員 大家不是不知道 只是不敢說 就連照片都外流出來了 別想騙啦 一塊好好的土地 先是被郭再欽把土方挖去賣→拿收回來的爐渣填埋進去→再把土地拿去貸款→種電 前前後後總共被播了四層皮 而且因為種電 還可以持續有被動式收入 你看多爽！ https://www.ptt.cc/bbs/Gossiping/M.0000000000.A.AD4.html（原證13） 11 作者:AirJordan 看板:PTT Gossiping八卦版 標題:[爆卦] 只是堵藍被打臉後 繼續強力護航爐渣 時間:109年9月19日 但其實郭再欽跟王文宗的關係更緊密 2006年吧 學甲代表會主席選舉 郭再欽還拿王文宗錢去幫他買票勒 如果以跟王文宗的關係來界定是不是紅色的 https://www.ptt.cc/bbs/Gossiping/M.0000000000.A.F0F.html（原證14） 12 作者:AirJordan 看板:PTT Gossiping八卦版 標題[爆卦] 只是堵藍你爐渣嗆那麼大 還刪殺小留言俗辣 時間:109年9月19日 我發文一再強調並引述新聞的都是： 郭再欽當初埋完爐渣在農田後 還叫司機林富順 在上面種稻 https://imgur.com/q61ByGh 你在爐渣農田上種米 種出來的當然被大家叫爐渣米 不然叫什麼米阿？你跟我講啊 你要我說一百次也行啊： 民進黨中執委郭再欽就是找司機林富順 在學甲埋有爐渣農田上種米 有種就來告我造謠啊 怕你們啊？ 真正把爐渣埋在農田裏 還叫司機林富順在上面種稻的人叫做郭再欽 https://imgur.com/lOzm9M7 泡茶桌上 除了里長基層鄉親 農漁民 農會幹部 以前學甲代表會那些人 也都在場 對了 還包括台南市政府派去找里長的說客 這些人我都在泡茶桌上見過 也知道名字跟背景 就連時間人地物 相關人背景 我都記得一清二楚 然後就連黃偉哲叫去的說客 都在我面前狂幹郭再欽 還叫我說要好好在網路跟大家講郭再欽這些事 我跟你們這些人渣王八蛋講喔 我提這個是千真萬確的 因為我人就在現場 你不信去問台南市政府去問黃偉哲 我真他媽講出來 大家以後在地方上真的很難看 我沒再跟你開玩笑 這些能去當說客的絕對不是阿貓阿狗 而是在地方村里間有一定份量的耆老仕伸 不要在那跟我嘴秋啦 如果我把這個說客講出來抖出來 難看的是台南市政府、是黃偉哲 絕對不是AIRJORDAN 我是真的不想再牽扯那些不相干的人進來 因為這些事 說真的也不甘那些地方仕紳的事 連他們的身份都要被揭露的話   我想很多人會起笑 https://i.imgur.com/fEALtaS.jpg 但若你要繼續對我亂靠西老杯 我絕對連郭再欽當初找哪位府院黨高層人士去施壓媒體 都全部講給大家知道 當我跟你一樣愛造謠啊 我的消息來源是你想像不到的多 所有人證物證時間地點我都找得出來 看到時是誰難看 我絕對講到你們無法反嘴 你這個烏龜王八蛋 自己像縮頭烏龜一樣沒去或不敢去學甲 不要以為老子也跟你一樣沒種好嗎 我不時都在學甲活動 這個地方上不只一個里長知道 如果農民真的那麼想打死我 還等到你說啊？幹 隨便去學甲問里長 就知道在網路上發文的人 是不是常常在學甲啦 你妹的 像你們這種人渣死走狗 就繼續去吹捧黃偉哲來騙讚就好了 想找老子討戰 我一定會使盡全力讓你們閉嘴 敢挑戰我 你他媽找死啊 https://www.ptt.cc/bbs/Gossiping/M.0000000000.A.D78.html（原證15） 

附表三:李新進發表之言論內容（時間：民國/幣別：新臺幣）
項次 時間/標題 言論內容 備註 1 109年9月11日椒點話題直播 （陳椒華問：陳委員:是，里長，你手上拿的這個是?你去照的嗎?跟我們解釋一下。） 李新進： 這個案件會拖到現在，就是108年11月21號檢察官來農地現場探勘的時候，我就跟她講，工業區還有埋爐渣，有挖土方去賣，再回填爐渣，但是檢察官問環保局的怎麼樣，環保局的就跟檢察官說工業區的不要緊，所以沒有掩埋爐渣。最近剛好是我們時代力量陳椒華委員有在開記者會，所以媒體才一直爆出來，才有在注重工業區的事情，既然工業區檢察官有要查辦，我就再去給他調工業區的第二類謄本，調出來才發現，我是108年4月1日檢舉，他們把我檢舉的那三塊土地，在今年5/5、8/3、8/20拿去變更登記拿去買賣，都去貸款2億多，我才發現事情大了。 （陳椒華問：為甚麼他們要去貸款呢? ） 這個我真的不知道，所以才要來拜託委員，再開個記者會給大家知道，他把工業區的土地，以前為甚麼都不去買賣，我檢舉後的一年內才去買賣，再去貸款，這就是裡面有鬼嘛！ （陳椒華問：我們看到這些有掩埋爐渣的地，上面的土挖起來去賣，再回填爐渣，土地再拿去賣、再貸款，最後的收入…） 收入流向就不知道哪裡去。 （陳椒華問：他們獲利多少? ） 他們獲利好幾億，才罰個7萬8。 （原證16） 2 109年9月11日陳椒華舉行之記者會 而且我再講的是說工業區才是真正的可惡，他是先把土方先挖掉喔挖去賣土方，土方現在賣誰我也知道我都有查出來 他把土方挖去賣掉再回填爐渣，回填爐渣之後再去賣給別人，可能也都是他們自己一條龍裡面的，但是最可惡的是我去年檢舉的金管會的我提醒一下，我去年檢舉、檢舉三塊工業區的土地，結果他今年把三塊工業區的土地都拿去給公庫銀行貸款，那不是脫產是什麼行為呢，以前為什麼那麼久的有貸款都沒有變更買賣，今年的8月20日才變更買賣貸款，一筆生農公司5月5日變更買賣又貸款，宸峰公司109年8月3日變更登記買賣當天貸款2億4千1百萬。 就是前地主是誰是查不出來我不知道，但是埋爐渣就是明祥馨掩埋的啦，我就是懷疑他們就是差不多，一個詐騙集團一條龍都是一樣的 （原證17） 

附表四：陳椒華發表之言論內容（時間：民國/幣別：新臺幣）
項次 時間/標題 言論內容 備註 1 109年9月11日陳椒華舉行之記者會 上次我們的環保局就是非常非常輕的罰了六千塊，每次想到這個都快哭出來了，為什麼呢？因為我們的環保團體、里長冒著生命危險去檢舉，然後居然這樣不起訴，因為他不起訴所以也不會去判他去追究不法利得，那這不法利得甚至有好幾億！ （原證17） 2 109年9月11日陳椒華舉行之記者會 那今天我們第二個重點，就是說我們有新的里長提出，現在有掩埋爐渣的我手上有照片就是地號、新聞稿上有寫，台南學甲、學甲工業區馨頁段裡面包括240、380、381、387、388、61、61之1、之2、之3、802、803、804、804之1、就是我們很明顯看到這個是把土、把好的土挖起來然後去賣，然後再去填這個爐渣，所以這個填埋的行為就是跟我們前面所說的是違法的，那我們里長也可以做證對不對，那今天我們發現更邪惡的，就是他們又去用貸款公股銀行，到底是什麼人有這麼天大的本領可以讓台灣銀行、合庫、彰銀可以去貸款這麼高的額度，讓業者這不法的業者郭再欽先生可以去掩埋爐渣，所以這個是ㄧ條龍自己不用出到半毛錢，先去貸款然後挖好的土去賣再收廢棄物去埋，就是賺了好幾筆再把賣土的錢、掩埋爐渣的錢去還銀行貸款，這樣的獲利是非常的高的 （原證17） 3 109年9月11日陳椒華舉行之記者會 那我們不知道我們還是要強調為什麼台南市政府環保局，是不是因為你們市長跟郭再欽很好，郭再欽是台南市民進黨的掌櫃又是市政顧問，又是總統蔡英文選舉的金主之一嘛，那這樣層層官商結構是不是造成你們不敢去辦案阿，這也是大家懷疑的 我們在上個禮拜所說得全程興業的土地是有違法掩埋，還有在學甲工業區還有非常多筆的土地也是不法掩埋，然後這個土地都換所有權人了，在今年八月換所有權人然後又去貸款兩億多，加起來全部2億4千萬，5千8百萬這樣加起來總共超過六億啦，那為甚麼有這麼大的能耐 （原證17） 4 109年8月23日 陳椒華臉書Facebook立法委員陳椒華粉絲專頁頁面PO文： 【台南學甲再爆爐渣田！是誰的爐渣煉金術？】 這幾天，#台南學甲農田爆發非法填埋爐渣弊案，引發一片沸沸揚揚，我也收到好幾位網友私訊，希望我能關切這個案子。 請大家放心，這個案子我一定會關心。 （原證18） 5 109年8月28日 陳椒華臉書Facebook立法委員陳椒華粉絲專頁頁面PO文： 【廢棄物追追追-學甲爐碴現勘】 針對日前台南縣學甲區慈福里又發現農地有 # 爐碴不當丟棄情形，今天我特別舉辦現勘，與 林易瑩 台南市議員、陳昆和 大北門公益律師 Khun-hō議員、臺南市學甲區慈福里里長李新進、時代力量台南黨部一同出席，要求台南市環保局、農委會、督察總隊說明目前調查情形。 台南市學甲區西元2015年曾爆出農地被非法掩埋爐渣，甚至有上萬斤的爐碴米差點流入市面，當時涉案的「#明祥馨」公司負責人郭再欽遭檢調送辦，卻以不起訴處分。去年，臺南市學甲區慈福里里長李新進發現 #旁側三塊農地遭掩埋爐渣，提出檢舉。 臺南市環保局目前表示，學甲三筆地號總面積1.247公頃，估計埋有3萬噸爐渣再製品，八月要求業者提出清運計畫書，近日審核結束後回文業者，須在180個工作天完成清除。該案於104年及109年所執行的相關採樣及檢測作業皆依環保署公告的標準檢驗方法辦理。分析結果戴奧辛及重金屬均未超過毒性溶出試驗標準(TCLP) ，另土壤也未達污染標準，惟其不應棄置於農地，仍令其清理。另媒體報導台南市長黃偉哲表示：環保局初步檢驗，發現該案是多年前的案件，經檢查基本上是無毒的，只需要求當事人清除。 （原證19） 6 109年8月30日 陳椒華臉書Facebook立法委員陳椒華粉絲專頁頁面PO文： 傾倒3萬噸爐渣到魚塭，不必罰? 嚴正質疑執政黨的地方黨部"幹部"涉不法掩埋廢棄物，台南市政府環保局至今仍不開罰，環保署也不公開調查情形，環保單位此舉明顯行政怠惰，張署長知情? 犯罪嫌疑人上回不法掩埋數萬噸爐渣只罰6000元，比二次高速公路超速還少1200元，這回又傾倒3萬噸爐渣到魚塭，環保單位至今仍不罰，請問蘇院長，這樣不叫腐敗那甚麼才腐敗? 在三公頃魚塭倒三萬噸爐渣，環保單位不開罰，天理何在? 廢清法何用? (原證20) 7 109年9月3日 陳椒華臉書Facebook立法委員陳椒華粉絲專頁頁面PO文： 2015舊案: 40多萬噸爐碴掩埋至租來的四公頃農田，險造成4萬噸重金屬鉻米流入市面，共有不法獲利約二億餘元，罰15萬元並要求將土地恢復原貌。爐碴疑移至學甲工業區，迄今未處理利用，一說罰6000元限期改善。 (原證21) 8 109年9月10日 陳椒華臉書Facebook立法委員陳椒華粉絲專頁頁面PO文： 【椒點話題】9/11(五)11:00直播預告 與台南學甲爐碴案檢舉人，慈福里里長李新進，一起談學甲爐碴案！來了解府城的爐碴煉金術，以及台南市政府是如何面對檢舉、如何處理農地遭違法亂倒的不法案件。 (原證22) 9 109年9月11日 陳椒華臉書Facebook立法委員陳椒華粉絲專頁頁面PO文： 【學甲爐碴】持續揭露！貸款買地埋爐碴　無本生意賺很大！ (原證23) 10 109年9月11日 陳椒華臉書Facebook立法委員陳椒華粉絲專頁頁面PO文： #學甲貸款買地埋爐渣 #無本生意賺很大 #請黃偉哲市長要求清除完全 #請檢調追究不法及追討不法利得 立法委員陳椒華持續追蹤疑雲重重的台南學甲爐碴案，也發現業者疑似有向公股銀行貸款買地挖砂石販售得利再掩埋廢棄物，11日上午聯合檢舉人李新進里長和時代力量 林易瑩 台南市議員，揭露更多地號土地埋爐碴的不法情事，並抨擊這種「貸款買地+賣土賺錢+收錢埋爐碴」做無本生意大賺黑心錢的煉金術，要求台南市長黃偉哲務必徹查到底，並勒令業者將這些地號上的爐碴完全清除乾淨，並請檢調追究不肖業者的不法行徑，還要追討不當利得，杜絕堆放掩埋爐碴在工業用地之違法行為。陳椒華和林易瑩強調時代力量會在中央和地方持續監督，希望案情能早日水落石出，將不肖業者繩之以法。 陳椒華委員表示，8月21日PTT鄉民用「爐碴煉金術」來爆卦，指控民進黨中執委郭再欽將數十萬公噸的毒爐碴掩埋在新生里，2015年迄今仍有三萬噸依舊埋在學甲的農田，造成環境污染的困境，且鄉親怕爐碴煉金大師再繼續不法偷埋下去。為此，陳椒華8月28日到學甲現勘、9月3日開記者會要求開挖檢驗和嚴罰清除，追究工業區是否可埋爐碴，11日更進一步與里長揭發爐碴煉金術的幫兇－公股行庫－貸款給不肖業者買地埋爐碴。 李新進里長表示，去年四月就向台南市政府提出檢舉，包括今年查出非法掩埋三萬噸爐碴的三筆農地、還有興業段工業區數筆地號240,380,381,387,388,61,61-1,61-2,61-3,802,803,804,804-1。但去年11月檢察官與台南市環保局進行會勘時，環保局卻跟檢察官說「工業區的不要緊」，台南市政府環保局是否有誤導嫌疑。要求黃偉哲市長依其公開承諾，清除所有違法掩埋爐渣及其他廢棄物。 李新進強調，已檢舉多筆偷埋廢棄物的土地，但台南市政府迄今卻仍未展開查緝，而這些土地係由聰峰開發、生農、宸峰工程科技和全程興業公司向彰化銀行、合作金庫、台灣銀行等金融機構共貸款數億元買斷後，挖土賣出賺一筆，疑似再收錢偷埋廢棄物再賺一筆，賺兩筆後再還款給銀行獲利，可說是做無本生意賺大錢。陳椒華委員痛批這些不肖廠商竟然能向公股行庫貸款這麼大的金額買地，從事違法填埋爐碴煉金，要求金管會銀行局和財政部國庫署協助，應協助檢視是否有貸款給不法業者購地從事違法行為？要求徹查放款授信過程是否有疏失，同時要求檢警環調查偵辦這些公司，並追討不法利得。 (原證24) 11 109年9月12日 陳椒華臉書Facebook立法委員陳椒華粉絲專頁頁面PO文： 一條龍：買地，挖土方賣土方， 埋爐渣，「貸款」蓋廠房煙滅證據！？ (原證25) 12 109年9月15日 陳椒華臉書Facebook立法委員陳椒華粉絲專頁頁面PO文： 「專業犯罪」需要「專業追緝」--學甲爐渣案 本案從環保、司法、經濟及金融方面都有專業犯罪手法，所以環保單位、金融單位、司法單位、經濟單位要互相配合得當，或許才能阻止類似專業犯罪再發生，這也是我要努力的。 #媒體報導: 「換人頭」一貸再貸？ 工業地下的爐碴煉金術 台南學甲爐碴案，2015年爆出四筆農地、不當掩埋約4萬噸爐碴；去年李新進又檢舉多筆土地遭填埋爐碴，包含鄰近的3筆農地與分散在台南、高雄的多筆工業土地。台南市環保局10日針對農地部分開罰7.2萬元，並限期業者將填埋的3.3萬噸爐碴清除完畢。 工業地部分則共有13筆土地。李新進指出，這些土地分屬四家業者，為聰峰開發、生農、宸峰工程科技和全程興業公司，向彰化銀行、合作金庫、台灣銀行等金融機構共貸款數億元買斷後，挖土賣出賺一筆，再收錢偷埋廢棄物再賺一筆，賺兩筆後再還款給銀行獲利，可說是做無本生意賺大錢。 這些土地分別在西元2016及2020年，轉移到目前的業者名下。李新進指出，這些土地之前就曾用來貸款，轉移所有權人後，銀行又接受貸款。前後一共貸了超過5億。最新的兩筆土地所有權轉移皆發生在今年8月，也就是爐碴事件再起前後，非常可疑。 #學甲爐渣案 #專業犯罪 (原證26) 13 109年9月19日 陳椒華臉書Facebook立法委員陳椒華粉絲專頁頁面PO文： 學甲興業段380，381，387，388地號，埋爐石 反對貸款蓋廠房湮滅證據！ (原證27) 14 109年9月19日 陳椒華臉書Facebook立法委員陳椒華粉絲專頁頁面PO文： 台南學甲興業段61-1，61-2，61-3 埋爐渣 李新進里長去年檢舉 今年已經轉手賣給宸峰公司 並向合作金庫貸款2.4億元 傳出要蓋太陽板 這樣爐碴證據就會被掩蓋隱匿在地下了⋯⋯ (原證28) 15 109年9月19日 陳椒華臉書Facebook立法委員陳椒華粉絲專頁頁面PO文： 學甲農地污染清除中 有不鏽鋼爐石 #污染地下水 (原證29) 16 109年9月19日 陳椒華臉書Facebook立法委員陳椒華粉絲專頁頁面PO文： 台南學甲秀昌里第六公墓 要做動保園區？ 埋爐碴？ (原證30) 17 109年9月22日 陳椒華臉書Facebook立法委員陳椒華粉絲專頁頁面PO文： 埋爐碴可以賺大錢！  汙染農地卻只需罰小錢 (原證31) 18 109年9月24日 陳椒華臉書Facebook立法委員陳椒華粉絲專頁頁面PO文： 【違法填埋廢棄物　追討不法利得，清除及重罰！】 持續追蹤台南與屏東事業廢棄物亂竄案！ 昨天我再次針對台南 #學甲爐碴 案和屏東 #枋寮魚塭 案邀集環保署、工業局釐清權責。我要求環保署會同相關單位#9月26日前往學甲開挖三處工業用地，10月再到枋寮劉淼松魚塭進行開挖，要求每個地號至少開挖二個點，並挖到原生土壤為止，確認廢棄物填埋深度，估算掩埋量體有多大，以計算不法利得及追繳，並針對廢棄物和底土(原生土壤)採樣檢驗，確認是否有害及污染程度，並要求儘速清除。 此外，我也質疑臺南和屏東地檢署對明祥馨公司負責人郭再欽和鍇霖公司負責人劉淼松的 #不起訴處分讓違法者逍遙法外，請地檢署和調查處(站)重新偵辦及起訴違法的公司負責人和行為人。 (原證32) 

附件一至四：本院卷二第273至279頁澄清啟事。